VALÉRIO CARDOSO

Lead Data Analytics | Data Scientist & Machine Learning Engineer

@ valeriocardoso@outlook.com.br **** 11-9.9682-1535 valeriocardoso

% dev.to/valeriocardoso

São Paulo, Brasil

in in/valeriocardoso



SOBRE

Possuo 4 anos de experiência no desenvolvimento de projetos de IA envolvendo técnicas de Machine Learning (XGBoost, LightGBM, Random Forest, SVM) e Deep Learning (LSTM, CNN, GAN, RL), vivência em metodologias ágeis como Scrum e Kanban. Forte conhecimento análitico e perfil orientado a resultados com ótimo relacionamento interpessoal.

EXPERIÊNCIAS PROFISSIONAIS

Tech Lead Data Analytics

Trestto

Fev 2019 - Atualmente

São Paulo, SP

- Liderança e acompanhamento das equipes técnicas.
- Desenvolvimento de projeto ponta à ponta utilizando técnicas de NLP & NLU em chamadas telefônicas recebendo mensalmente 50 milhões requisições.
- Criação de MVPs abordadondo analise de sentimentos, processamento de linguagem natural e compreensão de linguagem.
- Contribui na tomada de decisão para a arquitetura de microsservicos.
- Liderei a implementação e integração da plataforma de Machine Learning.
- Contribui com a iniciativa de democratização dos dados implementando ferramentas de self service BI, como Metabase e Kibana;

Tech Lead & Data Scientist

Ituran RoadTrack

m Out 2017 - Fev 2019

São Caetano do Sul, SP

- Como Tech Lead fui responsável em estruturar e coordenar o time de Dados no qual desempenhei o papel de Cientista de Dados.
- Desenvolvimento de múltiplos projetos de machine learning envolvendo previsão de demandas, evasão de clientes, previsão de falhas e manutenção preditiva
- Contribui na tomada de decisão sobre a arquitetura de Big Data e participei na construção de diversos pipelines de dados usando Python e Airflow.
- Desenvolvimento de reports analíticos usando python e bibliotecas de visualização de dados como seaborn, matplotlib e plotly.
- Desenvolvimento e deploy de modelos de machine learning usando Spark e Spark Streaming.

HARD & SOFT SKILLS

POO Machine Learning Deep Learning GCP Pvthon Devops Kubernetes Proatividade Scrum Gestão

IDIOMAS

Inglês **Espanhol**



FILOSOFIA DE VIDA

"Faça o teu melhor, na condição que você tem, enquanto você não tem condições melhores, para fazer melhor ainda!"

PROJETOS

Sistema Acústico de Monitoramento TelitCup 2015

m Dez 2015 - Jul 2016

• Equipe finalista apresentando uma solução que envolvia a construção de um sistema de captação de áudio a longas distâncias e o desenvolvimento de um algoritmo de IA responsável por classificar os eventos em categorias predeterminadas.

EDUCAÇÃO

Deep Learning Specializations

Coursera

2020 - Atualmente

How Google does Machine Learning Coursera

2020 - Atualmente

Engenheiro de IAR

UFABC, SP

2014-2017

Bacharel em Física

UFABC, SP

2010 - 2014

EXTRA-CURRICULAR

Palestrante - Semana da Engenharia e Tecnologia USCS

São Caetano do Sul

₩ Nov 2019

Instrutor de Python para ciências de dados

Data Lab - UFABC

₩ Out 2019

Matemática em movimento

Professor voluntário

Feb 2012 - Jul 2013